# 发电企业针对国家电网收取的深调辅助服务费核算和收入确认问题

提问人：titansnews 时间：2021-12-14 10:29:05
一、情况介绍： 水力发电企业发电上网，国家电网会收取深调辅助服务费，每月的深调辅助服务费是由相关部门在次月根据全省调峰情况，将费用分摊至全省发电企业，所以，每月的深调辅助服务费都会在次月发电收入中扣除。但是国家电网不会开具发票给发电企业作为成本，而是，每次结算发电收入时需要扣除上月的深调辅助服务费。
二、问题
（一）收入确认问题：作为发电企业，直接按照扣除深调辅助服务费的金额确认收入是否合理？
（二）跨期问题：受水情影响， 12 月份未发电， 11 月份有发电。 11 月份发电产生的深调辅助服务费数据在 12 月份出具，但是 12 月份未发电，无法扣除 11 月份发电产生的深调辅助服务费，而是在次年 1 月份发电收入中扣除。那 11 月份发电产生的深调辅助服务费如何处理？直接在确认次年 1月份的发电收入扣除 11 月份的深调辅助服务费是否合理？

回答人：chenyiwei
这种情况应按照新准则下可变对价的原则处理，即根据新收入准则第十六条规定，对归属于本月的该项服务费金额予以合理估计，直接从本月收入中扣减，但需遵循“极可能不会发生重大转回”的限制条件。后续实际扣除金额与原估计数不一致的，作为会计估计变更处理。理论上不应在实际被扣款的当月才冲减收入。